【裁判字號】    92,上易,410
【裁判日期】    920430
【裁判案由】    違反專利法
【裁判全文】
臺灣高等法院臺中分院刑事判決                    九十二年度上易字第四一號
    上  訴  人  臺灣台中地方法院檢察署檢察官
    上  訴  人
    即  被  告  甲○○
    上  訴  人
    即  被  告  乙○○
    右二人共同
    選任辯護人  蘇文生
右上訴人等因被告等違反專利法案件，不服臺灣台中地方法院九十一年度易字第二四
七一號中華民國九十二年一月十日第一審判決（起訴案號：臺灣台中地方法院檢察署
九十一年度偵字第六○一號），提起上訴，本院判決如左：
    主      文
原判決撤銷。
本件免訴。
    理      由
一、公訴意旨以：甲○○於民國八十九年七月前擔任文勝企業股份有限公司（簡稱文
    勝公司）之董事長；而乙○○則自同年七月以後擔任文勝公司之董事長，其二人
    均對文勝公司業務之執行有決定能力，其等均明知金車股份有限公司（簡稱金車
    公司）所享有之新型第九九九八三號「鋁杯結構」新型專利，早於八十四年間即
    由金車公司取得專利，乃二人竟基於犯意聯絡，未經許可自八十九年三月間起，
    開始在臺中市南屯區工業區○○○路十號之文勝公司，生產製造前揭金車公司享
    有專利權之「鋁杯結構」新型專利，販售予維力食品工業股份有限公司（簡稱維
    力公司）。嗣乙○○及甲○○於八十九年六月間，經金車公司發函制止，竟仍置
    若罔聞，繼續在前址製造販賣前揭侵害金車公司新型專利之「鋁杯結構」。案經
    金車公司委由周金城律師及李宛珍律師訴請偵辦，因認甲○○、乙○○共同涉犯
    專利法第一百二十五條罪嫌。
二、按犯罪後之法律已廢止其刑罰者，應諭知免訴之判決；又諭知免訴判決者，得不
    經言詞辯論為之，刑事訴訟法第三百零二條第四款、第三百零七條分別定有明文
    。
三、經查：上訴人即被告甲○○、乙○○行為後，專利法已於九十二年二月六日修正
    公布，將原專利法第一百二十五條之規定刪除（原判決認被告等另犯有專利法第
    一百二十八條之罪，然該法條亦同時經刪除），並經行政院定自九十二年三月三
    十一日施行。是被告等犯罪後之法律已廢止其刑罰，依前揭說明，自應諭知免訴
    之判決。
四、原審據以論罪科刑，固非無見，惟被告等犯罪後之法律已廢止其刑罰，原判決未
    及審酌，依法即有未合，檢察官、被告等上訴意旨雖未指摘及此，然原判決既有
    上述瑕疵，自應由本院將原判決撤銷，改諭知免訴之判決，並不經言詞辯論為之
    。
據上論結，應依刑事訴訟法第三百六十九條第一項前段、第三百六十四條、第三百零
二條第四款、第三百零七條，判決如主文。
中      華      民      國      九十二     年     四      月    三十    日
                                臺灣高等法院臺中分院刑事第四庭
                                      審判長法  官  洪  耀  宗
                                            法  官  劉  登  俊
                                            法  官  江  德  千
右正本證明與原本無異。
不得上訴。
                                            書記官  吳  麗  琴
中      華      民      國      九十二     年     四      月    三十    日
                                                                        Ｒ


司法院資訊處製作；財團法人民間司法改革基金會備份。
